【裁判字號】    91,重上,83
【裁判日期】    920102
【裁判案由】    侵權行為損害賠償
【裁判全文】
臺灣高等法院臺中分院民事判決  九十一年度重上字第八三號
      上  訴  人  丙○○
      上  訴  人  乙  ○
      上  訴  人  丁○○
      上  訴  人  戊○○
      被  上訴人  宏君羽毛股份有限公司
      法定代理人  己○○
右當事人間侵權行為損害賠償事件，上訴人對於中華民國九十一年二月十九日臺灣彰
化地方法院九十年交重附民字第二六號第一審判決提起上訴，本院判決如左：
      主      文
上訴駁回。
第二審訴訟費用由上訴人共同負擔。
      事實及理由
一、上訴人於原審起訴主張：訴外人黃源郎係安宏托運行之司機，於民國九十年三月
    七日下午，因被上訴人宏君羽毛股份有限公司（下稱宏君公司）之託，於當日下
    午七時許，駕駛拖運車將原置於彰化縣埔鹽鄉○○路之４２６號貨櫃，拖運至彰
    化縣溪湖鎮○○里○○路○段五四一巷十二號宏君公司擺放，原應注意不得利用
    道路及顯有妨害他車通行之處所，不得停放，而依當時情形又無不能注意之情事
    ，竟疏於注意，而被上訴人公司職員陳添喜（上訴人誤為簡秋娥）並指揮貨櫃車
    司機黃源郎將貨櫃停放在該公司前而佔用一半道路，且未顯示停車燈光等標誌致
    上訴人之被繼承人謝慶興於翌日即同年月八日早晨六時四十分許，騎乘ＬＮＯ－
    四八○號重機車行經該處時，不慎撞及上開貨櫃，因而人車倒地後，顱內出血，
    而當場死亡，被上訴人宏君公司係共同侵權行為人，依法應負連帶賠償之責。為
    此依民法第一百八十五條、第一百八十四條規定，求為命被上訴人給付上訴人即
    被害人之妻甲○○喪葬費新台幣（以下同）二十九萬零四百元及扶養費一十五萬
    八千七百二十三元；上訴人即被害人之母親謝黃兆扶養費二十五萬零六百一十一
    元；上訴人即被害人之子女丙○○扶養費四十四萬三千二百九十一元、乙○扶養
    費四十八萬三千八百四十元、遺腹子丁○○扶養費五十二萬二千二百九十五元，
    暨上開各人精神慰撫金各一百萬元之判決。經原審判決上訴人敗訴後，上訴人提
    起上訴聲明求為判決(一)原判決廢棄；(二)被上訴人應給付上訴人丙○○、乙○、丁
    ○○、甲○○、戊○○各新台幣一百四十四萬三千二百九十一元、一百四十八萬
    三千八百四十七元、一百五十二萬二千二百九十五元、一百四十四萬九千一百二
    十二元、一百二十五萬零六百十一元，及均自起訴狀繕本送達被告之翌日起，至
    清償之日止，按年息百分之五計算之利息。(三)願供擔保，聲請宣告假執行。
二、被上訴人則以：伊公司並無指示黃源郎將貨櫃停放至事發地點，因黃源郎將貨櫃
    拖至公司時，已是下班時間，公司僅有陳添喜幫忙看倒車，並無工作員工；伊公
    司雖有叫貨櫃拖運貨物，若係伊公司裝櫃，為兼顧安全及裝櫃流程需要，伊公司
    通常利用公司旁空地作業，只有在立即裝櫃即刻運送急迫下，貨櫃始會放置在公
    司前水溝馬路旁進行作業，並於裝櫃完畢後立即運送，絕無將貨櫃置於水溝旁之
    馬路邊，且伊公司亦會指示司機將貨櫃停放於公司門口處、公司旁邊或附近空地
    上，黃源郎所稱將貨櫃停放至事發地點與事實不符；又上訴人所請求之喪葬費中
    ，有總鋪、毛巾盒、白毛巾、毛巾及拈香巾均係喪家對吊喪者答禮之支出，暨孝
    女電子琴、佛祖車、西樂及大鼓陣均非必要，不得請求等語置辯。對於上訴人之
    上訴，答辯聲明求為判決(一)上訴駁回；(二)如受不利判決，願供擔保請准宣告免為
    假執行。
三、上訴人主張：訴外人黃源郎係安宏托運行之司機，於民國九十年三月七日下午，
    因被上訴人宏君羽毛股份有限公司（下稱宏君公司）之託，於當日下午七時許，
    駕駛拖運車將原置於彰化縣埔鹽鄉○○路之４２６號貨櫃，拖運至彰化縣溪湖鎮
    ○○里○○路○段五四一巷十二號宏君公司擺放，原應注意不得利用道路及顯有
    妨害他車通行之處所，不得停放，而依當時情形又無不能注意之情事，竟疏於注
    意，詎黃源郎將貨櫃停放在該公司前而佔用一半道路，且未顯示停車燈光等標誌
    致上訴人之被繼承人謝慶興於翌日即同年月八日早晨六時四十分許，騎乘ＬＮＯ
    －四八○號重機車行經該處時，不慎撞及上開貨櫃，因而人車倒地後，顱內出血
    ，而當場死亡，上訴人甲○○為被害人謝慶興之妻，上訴人謝黃兆為被害人謝慶
    興之母親，上訴人丙○○、乙○為被害人謝慶興之子女，上訴人丁○○則為被害
    人之遺腹子等情，業據上訴人提出起訴書、戶籍謄本等為證，復為被上訴人所不
    爭執，堪信為真實。
四、上訴人又主張：訴外人黃源郎駕駛拖運車將原置於彰化縣埔鹽鄉○○路之４２６
    號貨櫃，拖運至彰化縣溪湖鎮○○里○○路○段五四一巷十二號宏君公司擺放時
    ，依被上訴人公司職員陳添喜指揮貨櫃車司機黃源郎將貨櫃停放在該公司前而佔
    用一半道路等情，惟為被上訴人所否認，而黃源郎將貨櫃拖運至被上訴人公司後
    面溝渠旁之道路時，被上訴人公司之職員陳添喜正要關門下班，陳添喜雖曾幫忙
    被告倒車，但未指示或同意訴外人黃源郎將貨櫃擺放在道路上一節，業據證人陳
    添喜於前開刑事案件警訊及台灣彰化地方法院刑事庭訊問時證述屬實，即黃源郎
    於該案訊問證人陳添喜時，亦供稱：「證人沒有叫我停在水溝旁的馬路邊。」等
    語明確。是上訴人主張黃源郎係依被上訴人公司職員陳添喜之指揮，始將貨櫃拖
    運至被告公司後面溝渠旁之道路擺放，故被上訴人公司對於上訴人之被繼承人謝
    慶興之死亡，亦有過失云云，即難採取，尚不足認被上訴人公司對於上訴人之被
    繼承人謝慶興也有過失而為共同侵權行為人，且上訴人復未能證明被上訴人有令
    貨櫃車司機黃源郎將貨櫃停放在該公司前而佔用道路之習慣，自不能令被上訴人
    就本件車禍之發生負損害賠償責任。況按聯結車輛之裝載，依道路交通安全規則
    第八十一條第五款之規定，裝載之貨物及貨櫃不得伸出車尾以外，裝載貨櫃時，
    並應與拖車固定聯結，且任何人不得有利用道路放置拖車、貨櫃或動力機械，復
    為同規則第一百四十條第四款所明定，尤其貨櫃更須更須放置在集散場，不得任
    意置放，黃源郎既身為職業之聯結車駕駛，當不可諉為不知；且其與陳添喜並無
    上下服從隸屬關係，不需務必聽命陳添喜之指示，則黃源郎停放貨櫃時，自應獨
    立判斷陳添喜所指示貨櫃停放位置，是否為法令所允許之場所後才停放，惟黃源
    郎竟未理會，貿然將貨櫃放置在道路上，且該貨櫃據上開照片顯示達道路寬度一
    半以上，顯然有礙他車之通行，致為被害人之機車所撞及，其咎在黃源郎自己明
    甚；要難認為被上訴人公司就本件車禍有何過失可言。至於上訴人所稱保險公司
    視本件車站之貨櫃為屬物件，究屬上訴人所稱該公司看法而已，要難拘束本院就
    本件應有上開交通法規之適用，併此敘明。
五、從而，上訴人訴請被上訴人損害賠償，為無理由，不能准許；原審所為上訴人敗
    訴之判決，核無不合，上訴論旨指摘原判決不當，聲明求為廢棄改判，非有理由
    ，其假執行之聲請失所附麗，應併予駁回。
六、本件事證已臻明確，兩造其餘攻擊及防禦方法，核與本件判決結果無影響，爰不
    逐一論述，併此敘明。
據上論結，本件上訴為無理由，依民事訴訟法第四百四十九條第二項、第八十五條第
一項前段，判決如主文。
中      華      民      國    九十二    年      一      月     廿二     日
~B1民事第一庭審判長法  官  林陳松
~B2                法  官  李寶堂
~B3                法  官  鄭金龍
右為正本係照原本作成。
如對本判決上訴，須於收受判決送達後二十日內向本院提出上訴書狀，其未表明上訴
理由者，應於提出上訴後二十日內向本院提出上訴理由書（須按他造人數附具繕本）
，並繳納送達用雙掛號郵票拾份（每份拾肆元）。
上訴時應提出委任律師或具有律師資格之人之委任狀；委任有律師資格者，另應附具
律師及格證書及釋明委任人與受任人有民事訴訟法第四百六十六條之一第一項但書或
第二項（詳附註）所定關係之釋明文書影本。
~B                書記官  林桂鳳
中      華      民      國    九十二    年      一      月    二十三    日
附註：
民事訴訟法第四百六十六條之一（第一項、第二項）
對於第二審判決上訴，上訴人應委任律師為訴訟代理人。但上訴人或其法定代理人具
有律師資格者，不在此限。
上訴人之配偶、三親等內之血親、二親等內之姻親，或上訴人為法人、中央或地方機
關時，其所屬專任人員具有律師資格並經法院認為適當者，亦得為第三審訴訟代理人
。
                                                                        Ｙ


司法院資訊處製作；財團法人民間司法改革基金會備份。
